【裁判字號】    99,聲,54
【裁判日期】    990127
【裁判案由】    停止強制執行
【裁判全文】
臺灣嘉義地方法院民事裁定  99年度聲字第54號
聲  請  人  乙○○
相  對  人  甲○
上列當事人間債務人異議之訴，聲請人聲請停止執行，本院裁定
如下：
    主  文
聲請駁回。
    理  由
一、按有回復原狀之聲請，或提起再審或異議之訴，或對於和解
    為繼續審判之請求，或提起宣告調解無效之訴、撤銷調解之
    訴，或對於許可強制執行之裁定提起抗告時，法院因必要情
    形或依聲請定相當並確實之擔保，得為停止強制執行之裁定
    ，強制執行法第18條第2 項所明定；復按「有提起異議之訴
    時，法院因必要情形，或依聲請定相當並確實之擔保，得為
    停止強制執行之裁定，強制執行第18條第2 項定有明文。是
    強制執行程序開始後，除法律另有規定外，不停止執行，乃
    在使債權人之債權早日實現，以保障人民之權利；從而除有
    回復原狀之聲請，或提起再審或異議之訴，或對於和解為繼
    續審判之請求，或提起宣告調解無效之訴、撤銷調解之訴，
    或對於許可強制執行之裁定提起抗告時，法院因必要情形或
    依聲請定相當並確實之擔保，得為停止強制執行之裁定外，
    已開始之強制執行程序，不得停止，此觀強制執行法第18條
    規定自明」（最高法院88年度台抗字第573 號裁定參照）。
    至有無停止強制執行之必要，自以事實審之原法院酌量情形
    隨時裁定為宜（最高法院51年度台聲字第30號裁定參照），
    合先敘明。
二、本件聲請意旨略以：相對人持本院96年度朴簡字第139 號民
    事判決聲請對聲請人財產強制執行。然聲請人已提起債務人
    異議之訴，該事件第一審雖判決聲請人敗訴，但其判決有諸
    多違誤之處，例如：就聲請人主張前開執行名義所指無權占
    有部分已經拆除乙節，未經調查，遽下判決，另該執行名義
    似有再審之理由，是聲請人所提異議之訴，並非顯無勝訴希
    望。且本件鐵架造遮雨棚一旦拆除，勢難回復原狀，為此，
    聲請人願供擔保，請求在前開異議之訴確定前，本院97年度
    執字第35094 號強制執行事件停止執行等語。
三、經查：本件相對人前起訴請求聲請人將無權占有坐落於嘉義
    縣義竹鄉○○段0097之0006地號土地上面積三點三平方公尺
    之遮雨棚拆除，並將土地返還相對人，業經本院以96年度朴
    簡字第139 號判決相對人勝訴確定。相對人乃聲請本院強制
    執行上開判決之內容，並未聲請就該執行名義範圍外之標的
    為執行，業經本院依職權調閱本院97年度執字第35094 號執
    行卷宗查明屬實。經查：聲請人主張其已自行拆除前開遮雨
    棚，主張執行範圍不符等情縱然屬實，然此乃屬前開執行有
    無超出執行名義範圍即執行異議之問題；且本件執行係依前
    開執行名義內容執行，所執行之標的復為房屋屋頂所加設之
    遮雨棚，並無如不停止執行勢將發生不能回復損害之情事，
    自無停止執行之必要。至聲請人主張就前開執行名義有再審
    之理由乙節縱然屬實，惟聲請人並未提起再審之訴，本院自
    無從就前開主張及是否因此有停止執行之必要為斟酌。是應
    認聲請人之聲請為無理由，應予駁回。
中    華    民    國    99    年    1     月    27    日
              民事第一庭  審判長法  官  林世芬
                                法  官  張鶴齡
                                法  官  林望民
以上為正本，係照原本作成。
不得抗告。
中    華    民    國    99    年    1     月    27    日
                                書記官  陳慶時

司法院資訊處製作；財團法人民間司法改革基金會備份。
